臺灣桃園地方法院刑事交通事件裁定                  九十一年度交聲字第八七號
    異  議  人
    即受處分人  乙○○
右列受處分人因違反道路交通管理處罰條例案件，對於交通部公路局新竹區監理所桃
園監理站甲○○○所為之處分（壢監裁字第駕裁五三─0000000000號）聲
明異議，本院裁定如左：
    主  文
異議駁回。
    理  由
一、原處分意旨略以：異議人於八十八年十二月三十日，在桃園縣中壢市○○路、新
    興路口劃有黃線路段停車（執行拖吊），經警以桃警行交字第０一七二一五七號
    舉發違反道路交通管理事件通知單舉發，係違反道路交通管理處罰條例第五十六
    條第一項第四款規定，應依同條例第八十五條之三、違反道路交通管理事件統一
    裁罰標準及處理細則第四十八條之規定，裁處異議人罰鍰新台幣一千二百元等語
    ，異議人聲明異議則略以：異議人依稀記得本案當日於違規地點停下機車辦事，
    不久出來即見機車被拖走，伊即刻前往拖吊場繳納罰鍰後牽回機車，實無如新竹
    監理所所言未依法繳納罰鍰之理，退一步言，伊如未繳納罰鍰，拖吊場人員會讓
    伊牽走機車嗎？且違規時間在八十八年十二月三十日距今已逾二年餘，伊如何提
    出八十八年當時所繳納罰鍰之收據來證明已繳納罰鍰，根本是強人所難，為此聲
    明異議云云。
二、按汽車在設有禁止停車標線、標誌之處所，不得停車，道路交通安全規則第一百
    一十二條第四款定有明文。而汽車駕駛人停車時，在禁止停車標線、標誌之處所
    停車者，處新台幣六百元以上一千二百元以下罰鍰，道路交通管理處罰條例第五
    十六條第一項第四款亦有明文規定。經查，異議人於八十八年十二月三十日八時
    五十分許，將車牌號碼ＳＫＣ─七０五號輕型機車停放在桃園縣中壢市○○路、
    新興路口劃有黃線禁止停車之路段，而遭拖吊並經警告發取締，並填摯桃警行交
    字第０一七二一五七號舉發違反道路交通管理事件通知單等情，有舉發違反道路
    交通管理事件通知單影本一紙在卷可稽，異議人對上述違規事實亦不爭執，異議
    人雖以當時伊見機車被拖走，即刻前往拖吊場繳納罰鍰後牽回機車，伊如未繳納
    罰鍰，拖吊場人員會讓伊牽走機車為異議理由，然查：（一）依前臺灣省政府交
    通處八十七年十二月十四日八七交四字第五四九一０號公告之公告事項（二）規
    定「八十七年十二月底以前為繳納罰款案件，請違規行為人自八十八年一月一日
    起，持「通知單」向當地管轄之公路監理所、站、分站到案繳納罰款」，公告事
    項（四）規定「自八十八年元月起本省各縣、市警察單位不再辦理汽（機）車及
    駕駛人違規裁罰業務」（詳見卷附桃園縣警察局中壢分局交通違規事件答辯報告
    書所附之臺灣省政府交通處公告），是足認拖吊場之繳款窗口僅收拖吊保管費，
    交通違規罰鍰應係向當地管轄之公路監理所、站、分站到案繳納罰款無誤。（二
    ）本件舉發違反道路交通管理事件通知單上有異議人之簽名，足認異議人確有簽
    收該通知單無誤，又查該通知單明載有應到案日期為八十九年一月十四日，到案
    處所中壢監理所，應係認被告尚未繳納該通知單之罰鍰，否則豈需要異議人再到
    案呢？異議人所辯於拖吊場已繳納本件交通罰鍰云云，顯無足採。（三）又異議
    人雖稱違規時間距今已逾二年餘，要其提出繳納罰鍰之收據乃強人所難云云，惟
    如前所述，異議人既稱其係在拖吊場繳納罰鍰，而依前開前臺灣省政府交通處公
    告，拖吊場於八十八年一月起即已不再辦理交通違規罰鍰之繳納，足認異議人所
    繳納之款項顯非本件之交通違規罰鍰，異議人既無法提出任何證據足以證明已繳
    納本件交通違規罰鍰，本院自難為其有利之認定，是認原裁決機關援引首開規定
    ，裁處罰鍰一千二百元，與法並無不合。（四）再本件異議人經本院合法傳喚未
    到庭，本院認本件違規事證已明，無再傳喚異議人之必要，故逕予裁定，附此敘
    明。本件異議既無理由，應予駁回。
據上論斷，應依道路交通案件處理辦法第十九條裁定如主文。
中      華      民      國    九十一    年      五      月       十     日
                                臺灣桃園地方法院交通法庭
                                    法  官   林  春  鈴
右正本證明與原本無異。
如不服本裁定，應於裁定送達後五日內向本院提出抗告狀。
                                    書記官   江  世  亨
中      華      民      國    九十一    年      五      月      十三    日
